【裁判字號】    90,訴,2832
【裁判日期】    901227
【裁判案由】    偽造文書等
【裁判全文】
臺灣高雄地方法院刑事判決                          九十年度訴字第二八三二號
    公  訴  人  臺灣高雄地方法院檢察署檢察官
    被      告  乙○○○
右列被告因偽造文書案件，經檢察官聲請簡易判決處刑（九十年度偵字第一九七一○
號），本院認為不宜以簡易判決處刑，爰適用通常程序審理，判決如左：
    主  文
乙○○○竊盜，處有期徒刑參月，如易科罰金，以參佰元折算壹日。緩刑貳年。
    事  實
一、乙○○○（公訴人誤繕為許吳燕珠）於民國九十年十月十六日十五時許，陪同友
    人甲○○至址設高雄市前金區之高雄市立大同醫院就診，乙○○○前曾替甲○○
    提款而知悉甲○○之郵局金融卡密碼，其於候診室內適見甲○○將郵局金融卡置
    於皮包中，竟意圖為自己不法之所有，趁甲○○疏未注意之際，竊取甲○○所有
    之上開金融卡一張。乙○○○於得手後，為利用所竊之金融卡以達其不法取得甲
    ○○郵局帳戶內存款之目的，竟意圖為自己不法之所有，基於單一利用不正方法
    由自動付款設備取得財物之犯意，明知其非該金融卡本人，亦非有權使用之人，
    ，於同年月之十七日二十一時十五分五十九秒及十八日八時三十四分三十一秒，
    在高雄市鼓山區○○○路一三一號三信信用合作社所設置之自動櫃員機，持所竊
    得之金融卡，以輸入甲○○郵局金融卡密碼之不正方法，接續二次分別提領新臺
    幣（下同）二萬元、二萬元，共計自該櫃員機中提領甲○○存於郵局帳戶內之款
    項四萬元得逞。乙○○○於第二次提領後不慎遺失上開金融卡，嗣因甲○○向高
    雄市政府警察局鼓山分局鼓山派出所報案，而乙○○○提款時，為三信信用合作
    社提款機設置之監視器攝影後，為警循線於同年月十九日十七時五十分許，在高
    雄市○○區○○里○○街五七號查獲，並扣得現金四萬元（已由甲○○領回）。
二、案經高雄市政府警察局鼓山分局報告臺灣高雄地方法院檢察署檢察官聲請簡易判
    決處刑。
    理  由
一、按檢察官聲請以簡易判決處刑案件，經法院認為不得或不宜以簡易判決處刑者，
    應適用通常程序審判之，刑事訴訟法第四百五十二條定有明文。本件檢察官雖聲
    請以簡易判決處刑，惟觀諸本件之犯罪事實，並未載明被告有何行使偽造私文書
    之犯行，且被告所為似另涉犯刑法第三百三十九條之二第一項之罪，此部分公訴
    人起訴之法條應予變更，是本院認不宜逕以簡易判決處刑，乃改依通常程序處理
    ，核先敘明。
二、右述事實迭據被告乙○○○於警、偵訊及本院審理中坦承：「我於九十年十月十
    六日十五時許，在大同醫院候診室陪同被害人甲○○看病，趁被害人不注意偷竊
    她皮包內金融卡一張，我曾幫被害人領過錢所以知道密碼，偷金融卡後我就到三
    信鼓山分社提款機提款二次，每次各二萬元，我偷的金融卡在第二次盜領時放在
    我上衣口袋內不慎遺失，至於四萬元現在已經還給被害人」（見警卷第二頁、偵
    查卷第四頁、本院卷九十年十二月十三日審理筆錄）等語不諱，核與被害人甲○
    ○指訴：我於九十年十月十九日十五時三十分至郵局整理存簿時，發現我的帳戶
    於同年十月十七日及同年十月十八日被盜領二次，每次二萬元，共計四萬元，我
    遂向警方報案，經警調取提款機錄影帶勘驗後，發現盜領者是我的同事乙○○○
    （見警卷第四頁）之情節一致，並有自動櫃員機錄影帶翻拍相片乙幀、高雄市政
    府警察局鼓山分局扣押筆錄及扣押物回目錄表各乙張、贓物認領保管單乙紙、郵
    政存簿儲金簿影本乙份附卷足參，堪信被告之自白與事實相符，本件事證明確，
    被告犯行洵堪認定。
二、按刑法上之接續犯，係指以單一行為，經數個階段，持續侵害同一法益而言；另
    刑法上之連續犯，係指有數個獨立之犯罪行為，基於一個概括的犯意，反覆為之
    ，而觸犯同一性質之數罪名者而言，如果該項犯罪，係由行為人以單一行為接續
    進行，縱令在犯罪完畢以前，其各個舉動，已與該罪之構成要件完全相符，但在
    行為人主觀上對於各個舉動，不過為其犯罪行為之一部分者，當然成立一罪，不
    能以連續犯論（最高法院七十年度台上字第二八九八號、二十八年度上字第三四
    二九號判例意旨參照）。被告雖分別持被害人所有之金融卡至三信信用合作社所
    設置之自動櫃員機提領存款二次，惟被告所為提領二次之行為，乃係基於一個犯
    罪之故意，經過數個提領舉動以遂行其犯意，且被告主觀上對於該數個提領舉動
    ，不過為其犯罪行為之一部，故尚難論以連續犯，就此部分應僅成立單純之一罪
    ，公訴人認被告此部分行為成立連續犯，容有誤會，併此敘明。核被告所為，係
    犯刑法第三百二十條第一項之竊盜罪、第三百三十九條之二第一項之不正使用自
    動付款設備取財罪。公訴意旨漏未斟酌此點，而認被告係犯同法第二百十六條、
    第二百十條、第二百二十條第二項、第三百三十九條第一項之罪，尚有未洽，惟
    其基本事實同一，本院自應予以審理，並變更起訴法條。被告於竊得被害人之金
    融卡後，既為取得被害人郵局帳戶內之存款，而使用金融卡插入自動櫃員機內輸
    入密碼取得現金，故其所犯竊盜罪與不正使用自動付款設備取財罪間，有方法結
    果之牽連關係，應從一重之竊盜罪處斷。審酌被告素行良好，為圖小利而誤觸刑
    章，犯後坦認犯行，且將盜領之財物全數返還被害人，態度良好等一切情狀，量
    處如主文所示之刑，併諭知易科罰金之折算標準。末查被告未曾受有期徒刑以上
    刑之宣告，此有臺灣高等法院被告全國前案紀錄表附卷足按，因一時貪念，偶罹
    刑典，經此偵審教訓，信無再犯之虞，本院認前開對其刑之宣告，以暫不執行為
    適當，爰併予諭知緩刑二年，用啟自新。
據上論斷，應依刑事訴訟法第四百五十二條、第二百九十九條第一項前段、第三百條
，刑法第三百二十條第一項、第三百三十九條之二第一項、第五十五條、第四十一條
第一項、第七十四條第一款，罰金罰鍰提高標準條例第一條前段、第二條，判決如主
文。
中      華      民      國      九十年    十二    月    二十七    日
                                  臺灣高雄地方法院刑事第四庭
                                           審判長法官    黃建榮
                                                 法官    盧怡秀
                                                 法官    莊珮君
右正本證明與原本無異。
如不服本判決，應於判決送達後十日內，向本院提出上訴狀。
                                               書記官    王高山
中      華      民      國      九十      年    十二     月   二十七    日
附錄本判決論罪法條全文：
刑法第三百二十條
意圖為自己或第三人不法之所有，而竊取他人之動產者，為竊盜罪，處五
年以下有期徒刑、拘役或五百元以下罰金。
意圖為自己或第三人不法之利益，而竊佔他人之不動產者，依前項之規定
處斷。
前二項之未遂犯罰之。
刑法第三百三十九條之二
意圖為自己或第三人不法之所有，以不正方法由自動付款設備取得他人之
物者，處三年以下有期徒刑、拘役或一萬元以下罰金。
以前項方法得財產上不法之利益或使第三人得之者，亦同。


司法院資訊處製作；財團法人民間司法改革基金會備份。
